臺灣臺中地方法院刑事附帶民事判決
109年度附民字第929號
原      告  邱素蘭

            蔡耀東
共      同
訴訟代理人  王永富律師
被      告  高山企業股份有限公司

兼  上一人
法定代理人  林文傑

被      告  振美股份有限公司

兼  上一人
法定代理人  柯乃瑜

被      告  林婉如
            劉國禎
            高琪惠
            梁馨月
上列被告等因被告林文傑、柯乃瑜、林婉如、劉國禎、高琪惠、
梁馨月竊佔等案件（109年度自字第23號），經原告等提起刑事
附帶民事訴訟，本院判決如下：
    主      文
原告之訴駁回。
    事實及理由
一、原告主張：原告邱素蘭係附表編號16、17、18、21、32、34
    、35、37、38所示共9筆土地之所有權人，原告蔡耀東係取
    得再轉繼承上開9筆土地以外之其他土地之唯一繼承人。被
    告高山企業股份有限公司（下稱高山公司）及其法定代理人
    林文傑、振美股份有限公司（下稱振美公司）及其法定代理
    人柯乃瑜，與被告林婉如、劉國禎、高琪惠、梁馨月，陸續
    以每門3坪以上出售墓園使用權予購買民眾，合計約2萬多門
    供民眾土葬墳墓，以此方式共同侵權及不法管理出售墓園使
    用權之龐大利益，依據民國109年土地公告現值新臺幣（下
    同）6億1,969萬9,570元。且被告高山公司、振美公司及被
    告林文傑等6人應將附表所示土地之墓園拆除，返還與全體
    共有人。爰依民法第177條、第184條第1項、第185條、第76
    7條規定，提起本件訴訟等語，並聲明：㈠被告應連帶賠償原
    告6億1,969萬9,570元及自起訴狀繕本送達翌日起至清償日
    止，按週年利率5%計算之利息。㈡被告應將附表所示山坡地
    墓園拆除，返還與全體共有人。
二、被告高山公司、振美公司及被告林文傑等6人均未提出書狀
    作任何聲明或陳述。
三、按刑事訴訟諭知無罪、免訴或不受理之判決者，應以判決駁
    回原告之訴，刑事訴訟法第503條第1項前段定有明文。被告
    林文傑等6人被訴竊佔等案件，業經本院以109年度自字第23
    號判決諭知不受理，依照上開規定，原告之訴自應予以駁回
    。原告同時向被告高山公司、振美公司提起本件附帶民事訴
    訟，惟被告林文傑等6人所涉刑事部分既經本院諭知不受理
    ，亦無從再對被告高山公司、振美公司請求連帶賠償，應併
    予駁回。
據上論結，應依刑事訴訟法第503條第1項前段，判決如主文。
中　　華　　民　　國　 111  　年　 　6　　月　　27　　日
　　　　　　　　　刑事第十五庭  審判長法　官  簡佩珺
                                      法  官  湯有朋
                                      法  官  鄭咏欣 
以上正本證明與原本無異。
對於本判決如有不服，非對於刑事訴訟之判決有上訴時，不得上
訴；如有上訴，應於判決送達後20日內向本院提出上訴書狀（均
須按他造當事人之人數附繕本）。
                                     書記官 施佑諭      
中　　華　　民　　國　  111   年　　6    月　 　27 　日 

附表
編號 土地地號 重測前土地地號 1 臺中市○○區○○段00號 臺中市○○區○○○段000○000號 2 臺中市○○區○○段00號 臺中市○○區○○○段000○000號 3 臺中市○○區○○段00號 臺中市○○區○○○段000○000號 4 臺中市○○區○○段00號 臺中市○○區○○○段000○000號 5 臺中市○○區○○段00號 臺中市○○區○○○段000○000號 6 臺中市○○區○○段00號 臺中市○○區○○○段000○000號 7 臺中市○○區○○段00號 臺中市○○區○○○段000○000號 8 臺中市○○區○○段00號 臺中市○○區○○○段000○000號 9 臺中市○○區○○段00號 臺中市○○區○○○段000○000號 10 臺中市○○區○○段00號 臺中市○○區○○○段000○000號 11 臺中市○○區○○段00號 臺中市○○區○○○段000○000號 12 臺中市○○區○○段00號 臺中市○○區○○○段000○000號 13 臺中市○○區○○段00號 臺中市○○區○○○段000○0號 14 臺中市○○區○○段00號 臺中市○○區○○○段000○00號 15 臺中市○○區○○段00號 臺中市○○區○○○段000○00號 16 臺中市○○區○○段00號 臺中市○○區○○○段000號 17 臺中市○○區○○段00○0號 （自臺中市○○區○○段00號分割）  18 臺中市○○區○○段00○0號 （自臺中市○○區○○段00號分割）  19 臺中市○○區○○段00號 臺中市○○區○○○段000○0號 20 臺中市○○區○○段000號 臺中市○○區○○○段000○0號 21 臺中市○○區○○段000號 臺中市○○區○○○段000○00號 22 臺中市○○區○○段000號 臺中市○○區○○○段000○00號 23 臺中市○○區○○段000號 臺中市○○區○○○段000○00號 24 臺中市○○區○○段000號 臺中市○○區○○○段000○000號 25 臺中市○○區○○段000號 臺中市○○區○○○段000○000號 26 臺中市○○區○○段000號 臺中市○○區○○○段000○000號 27 臺中市○○區○○段000號 臺中市○○區○○○段000○00號 28 臺中市○○區○○段000號 臺中市○○區○○○段000○00號 29 臺中市○○區○○段000號 臺中市○○區○○○段000○000號 30 臺中市○○區○○段000號 臺中市○○區○○○段000○000號 31 臺中市○○區○○段000號 臺中市○○區○○○段000○000號 32 臺中市○○區○○段000號 臺中市○○區○○○段000○00號 33 臺中市○○區○○段000號 臺中市○○區○○○段000○00號 34 臺中市○○區○○段000號 臺中市○○區○○○段000○000號 35 臺中市○○區○○段000號 臺中市○○區○○○段000○000號 36 臺中市○○區○○段000號 臺中市○○區○○○段000○00號 37 臺中市○○區○○段000號 臺中市○○區○○○段000○000號 38 臺中市○○區○○段000號 臺中市○○區○○○段000○000號 39 臺中市○○區○○段000號 臺中市○○區○○○段000○000號 40 臺中市○○區○○段000號 臺中市○○區○○○段000○000號